【裁判字號】    97,易,2374
【裁判日期】    971016
【裁判案由】    詐欺
【裁判全文】
臺灣板橋地方法院刑事判決              97年度易字第2374號
公  訴  人  台灣板橋地方法院檢察署檢察官
被      告  乙○○
上列被告因詐欺案件，經檢察官聲請以簡易判決處刑（九十七年
度偵緝字第一一八二號、第一一八三號），本院認不得以簡易判
決處刑（九十七年度簡字第五四七六號），改依通常程序審理，
判決如下：
    主      文
乙○○無罪。
    理      由
一、公訴意旨略以：被告乙○○因缺錢花用，其能預見提供自己
    帳戶予他人使用，係幫助他人犯詐欺取財罪而不違反其本意
    ，於民國九十六年五月至七月間，在台北縣板橋市○○街住
    處，以不詳之代價，將其所開設之台中商業銀行股份有限公
    司板橋分行帳號：0000-0000-0000號帳戶（以下簡稱：台中
    商銀帳戶）之存摺、印章、提款卡及密碼等資料，出售予一
    姓名年籍不詳之成年人，以供作收受犯詐欺取財罪所得財物
    之用。嗣該成年人於取得被告前開帳戶存摺、印章、提款卡
    及密碼等資料後，於九十六年五月二十六日晚間六時許，致
    電予甲○○詐稱欲與之援交，然須先由甲○○親自至自動櫃
    員機操作以確認身分，致甲○○陷於錯誤，即依上開指示匯
    出總計新台幣（下同）六十八萬元至上開被告帳戶中。嗣甲
    ○○於匯款後發覺有異，始知受騙報警處理而查獲上情。因
    認被告涉犯刑法第三十條第一項、第三百三十九條第一項之
    幫助詐欺取財罪嫌。
二、按犯罪事實應依證據認定之，無證據不得認定犯罪事實；又
    不能證明被告犯罪者，應諭知無罪之判決，刑事訴訟法第一
    百五十四條第二項、第三百零一條第一項分別定有明文。次
    按刑事訴訟法第一百六十一條已於九十一年二月八日修正公
    布，其第一項規定：檢察官就被告犯罪事實，應負舉證責任
    ，並指出證明之方法。因此，檢察官對於起訴之犯罪事實，
    應負提出證據及說服之實質舉證責任。倘其所提出之證據，
    不足為被告有罪之積極證明，或其指出證明之方法，無從說
    服法院以形成被告有罪之心證，基於無罪推定之原則，自應
    為被告無罪判決之諭知（最高法院九十二年台上字第一二八
    號判例意旨參照）。
三、本件公訴人認被告涉犯上開罪嫌，無非係以此部分事實，業
    據被告於偵查時供述在卷，並經證人甲○○於警詢時證述明
    確，復有匯款單、系爭帳戶開戶資料、交易明細等件為其論
    據。
四、被告於本院審理時，經合法傳喚無正當理由不到庭，然依其
    前於警詢及偵查時之供述，則不否認其有於九十六年五月二
    十四日申辦本案台中商銀帳戶，惟堅決否認有何犯行，辯稱
    ：伊沒有將該帳戶之存摺、提款卡、密碼等資料交付詐騙集
    團使用等語。
五、本院查：
（一）查詐騙集團成員以「網路援交，須依其指示匯款」為由，
      向證人甲○○行使詐術，使其陷於錯誤，因而轉帳匯款六
      十八萬元至詐騙集團指定之帳戶等情，業經證人甲○○於
      警詢時證述明確，並有匯款單、交易明細等件附卷可稽，
      是證人甲○○確實遭詐騙集團詐騙等情，固堪認定。
（二）然該詐騙集團成員雖指示證人甲○○將現金六十八萬元存
      入證人甲○○所有之彰化銀行帳戶後，再指示其分別轉帳
      至謝汶俊所有之萬泰銀行新竹分行、新竹商銀楊梅分行、
      華僑銀行苓雅分行、建華銀行新竹分行，及被告所有之台
      中商銀板橋分行等帳戶，惟證人甲○○係將前開六十八萬
      元分別轉帳至謝汶俊所有之上開帳戶，並未匯款入被告所
      有之系爭帳戶等情，亦據證人甲○○於本院審理時到庭證
      述明確，復有匯款資料、交易明細等件在卷可稽，是被告
      雖交付其所有之系爭帳戶予詐騙集團使用，然證人並未因
      詐騙集團成員之詐術，而匯款至被告提供之系爭帳戶等情
      ，應堪認定。
六、綜上所述，被告雖提供帳戶供詐騙集團成員使用，然被害人
    並未匯款至被告提供之系爭帳戶，是核被告所為，尚與幫助
    詐欺罪之構成要件不符。此外，復查無其他積極證據足證被
    告確有如公訴意旨所述之犯行，揆諸首揭說明，自應諭知被
    告無罪之判決。
七、本件檢察官聲請簡易判決處刑，經本院認應為無罪判決，爰
    依刑事訴訟法第四百五十二條、第四百五十一條之一第四項
    第三款規定，改用通常程序審理；而被告於審判期日經合法
    傳喚無正當理由不到庭，爰依刑事訴訟法第三百零六條規定
    ，不待其陳述，逕行判決，附此敘明。
據上論斷，應依刑事訴訟法第四百五十二條、第三百零六條、第
三百零一條第一項前段，判決如主文。
中    華    民    國    97    年    10    月    16    日
            刑事第十九庭  審判長法  官  曾正耀
                                法  官  張兆光
                                法  官  林鈺琅
以上正本證明與原本無異。
如不服本判決應於送達後10日內向本院提出上訴狀。
                                書記官  林蔚然
中    華    民    國    97    年    10    月    16    日


司法院資訊處製作；財團法人民間司法改革基金會備份。
